臺灣高等法院刑事裁定　　　　　　　　 96年度毒抗字第315號
抗　告　人　　甲○○
即　被　告
上列抗告人即被告因違反毒品危害防制條例案件，不服臺灣士林
地方法院中華民國九十六年八月二日所為送觀察勒戒之裁定（九
十六年度毒聲更字第一號），提起抗告，本院裁定如下：
    主  文
抗告駁回。
    理  由
一、原裁定意旨略以：被告甲○○於九十六年一月三十日下午三
    時三十分為警採尿時往前回溯五日內及四日內之某時，在不
    詳地點，施用第一級毒品海洛因及第二級毒品安非他命之事
    實，有基隆市警察局第三分局偵辦毒品案件尿液檢體對照表
    、。被告雖否認施用，惟被告於九十六年一月三十日十一時
    三十分許經警逮捕，逮捕後採尿經被告親自採尿封瓶編號九
    六０一三０之一號送臺灣尖端先進生技醫藥股份有限公司檢
    驗，該公司人員以酵素免疫分析法為初步檢驗，再以氣相層
    析質譜儀法為確認檢驗，均檢出嗎啡類及安非他命類之陽性
    反應，其採尿過程並無瑕疵，檢驗結果亦不致產生偽陽性反
    應。且被告於前揭時地為警查獲時，亦同時查獲安非他命、
    吸食器、注射針筒等物，此有搜索筆錄及扣押物品目錄表在
    卷可證。足認被告確有施用第一、二級毒品之行為，應堪認
    定。從而是本件檢察官之聲請，經核屬實，爰依毒品危害防
    制條例第二十條第一項，及觀察勒戒處分執行條例第三條第
    一項，裁定被告送勒戒處所觀察、勒戒等語。
二、抗告人即被告抗告意旨略以：本案於其駕駛車上該友人外套
    口袋內查扣之違禁毒品安非他命及吸食器與注射針筒，均非
    其所有，而查獲當日採尿送驗會呈嗎啡及安非他命陽性反應
    ，係因當日晚間其與友人至ＫＴＶ唱歌，其他友人在場吸食
    安非他命、海洛英，其因身處密閉式空間過長，並偶因不慎
    誤喝他人杯水而沾染毒品殘留所致，其確未施用毒品，且其
    尚於假釋須定期向觀護人報到及採尿，斷無再行施用輕易涉
    法之理云云。
三、按施用毒品時，因產生二手菸或毒品之蒸氣、粉末而污染在
    旁之第三人，該第三人是否可能因而驗出毒品反應，依常理
    判斷，一般人吸入二手菸或蒸氣、粉末之影響程度，與空間
    大小、密閉性、吸入之濃度多寡及吸入時間長短等因素有關
    ，又縱然吸食二手菸或蒸氣、粉末之尿液可檢出毒品反應，
    其濃度亦應遠低於施用者。文獻上，依據Journal of Analy
    -tical Toxicology 於二００一年之研究報告記載，給予四
    位受試者以煙吸方式三．五毫克至十三．九毫克之海洛因，
    於卅五．五小時至卅七．三小時時，其尿液中檢出嗎啡之濃
    度最高至575ng/ml，可供參考。此有行政院衛生署管制藥品
    管理局九十三年七月三十日管檢字第０九三０００七００四
    號函及九十三年十二月二十三日管檢字第０九三００一二二
    ０四號函可參。經查，本案抗告人之尿液檢驗報告，安非他
    命、甲基安非他命、嗎啡、可待因之檢出濃度分別高達1090
    ng/ml、4500ng/ml、20320n g/ml、1350ng/ml，此有臺灣尖
    端先進生技醫藥股份有限公司濫用藥物檢驗報告一件在卷可
    稽，核諸前開函示說明，要無可能係因與施用毒品者共處一
    室吸入二手菸或誤飲他人杯水而沾染毒品殘留所致，是抗告
    人所辯顯無足採，其施用毒品事証既臻明確，原裁定令入勒
    戒處所實施觀察、勒戒，經核並無違誤，乃本件抗告顯無理
    由，應予駁回。
四、據上論結，應依刑事訴訟法第四百十二條，裁定如主文。
中　　華　　民　　國　 九十六 　年 　九 　月　  五　  日
　　　　　　　　　刑事第六庭審判長法　官  林堭儀
　　　　　　　　　　　　　　  　  法　官  莊謙崇
　　　　　　　　　　　　　　　　  法　官  陳玉雲
以上正本證明與原本無異。
不得再抗告。
                                  書記官  陳思云
中　　華　　民　　國　　96　　年　　9 　　月　　6 　　日
